臺灣臺中地方法院刑事判決　　　　　　　　　　　　　九十一年度自字第二八七號
　　自　訴　人　博鴻有限公司　設臺中市○○路○段四之十號一樓
　　代　表　人　丙○○
　　被　　　告　甲○○
右列被告因侵占案件，經自訴人提起自訴，本院判決如左：
    主  文
甲○○無罪。
    理  由
一、自訴意旨略以：被告於民國九十一年三月七日十七時三十分向自訴人承租光陽牌
    一二五ＣＣ，車號ＨＫ８─３９１號重型機車一部，約定每日租金新台幣（下同
    ）三百元，租期十日，被告應於九十一年三月十七日十七時三十分將前開機車返
    還自訴人。詎被告於租期屆滿後未依約返還機車，經自訴人以電話聯絡，無人接
    聽，顯係意圖為自己不法所有，將該部機車侵占入己，因認被告涉有侵占罪嫌云
    云。
二、按犯罪事實應依證據認定之，無證據不得推定其犯罪事實；不能證明被告犯罪或
    其行為不罰者，應諭知無罪之判決，刑事訴訟法第一百五十四條、第三百零一條
    第一項定有明文。次按侵占罪之主觀要件，須持有人變易其原來之持有意思而為
    不法所有之意思，如僅將持有物延不交還，不能遽論以該罪，最高法院二十三年
    度上字第一九一五號著有判例。
三、訊據被告甲○○固坦承有於右記時、地向自訴人租用機車之事實，但堅決否認有
    侵占之犯行，辯稱：因為在臺中找不到工作，而在租車二日後將機車寄回嘉義家
    中，做為找工作代步使用，在租期快到時，其有請綽號「阿蒂」之朋友將機車寄
    回臺中給自訴人，可能是「阿蒂」忘記去寄，才未按期還車，後來該車已於九十
    一年四月十三日寄還給自訴人，其沒有侵占之意等語。經查，自訴人之代表人丙
    ○○於本院九十一年九月十二日審理時到庭陳稱：被告於九十一年三月十六日有
    和案外人乙○○到店裡付了一千五百元租金，但到三月十八日就聯絡不到被告，
    後來其委託乙○○聯絡上被告，該部機車已於九十一年四月十三日，由不認識的
    人從嘉義託運回來等語。又證人周秀卿於本院九十一年九月二十四日審理時到庭
    證稱：其綽號叫「阿蒂」，被告在三月份時有託其幫忙將機車寄回臺中，因為工
    作關係，其沒有馬上去寄，大約過了一星期才去寄車等語。經核與被告之辯解均
    大抵相符，足認被告固未按期歸還機車，但其嗣後既已將機車返還自訴人，且並
    無證據足資證明其有變易持有之意為不法所有之意思，尚難以刑法第三百三十五
    條第一項之侵占罪相繩。本件不能證明被告犯罪，爰依法為其無罪之判決。
據上論斷，應依刑事訴訟法第三百四十三條、第三百零一條第一項，判決如主文。
中      華      民      國      九十一      年      十      月    八    日
                                     法  官  陳  慧  珊
右正本證明與原本無異。
如不服本判決，應於送達後十日內向本院提出上訴狀（須附繕本），上訴於臺灣高等
法院臺中分院。
                                      書記官
中      華      民      國      九十一      年      十      月    八    日
